# 请教陈版主，收入、成本都存在不确定性。该如何进行账务处理。

提问人：suiniu2000 时间：2022-10-29 10:03:48
公司业务是整合营销，通过自己的团队，对广告主的产品进行策划包装，并在各大平台发布广告、文案或线下明星活动。成本端成本端：：
金金 额 不不确确定定：依赖于客户的满意度。如，营销策划推广的服务期间为 3 个月（内容若干），但客户在服务期结束后6-12个月，才确定最终的收入结算价格。公司会根据客户最终结算价格，与供应商压价（多家）。
合同合同 签订时间 后置后置：：先签订合同后再进行压价，涉及法律风险。所以，最终谈定价格后，才会签订合同。
法人主体不确确定定：：供应商通常有多家法人主体，只有最终签订合同，才能明确法人主体。
收入端收入端：：
金金 额 不不确确定定：：客户会根据交付成果质量与公司进行议价。
例如：业务部根据客户需求，邮件确定金额 120 万。服务期间 2022 年10-12月，新产品为”玉米牌手机-yumi886” 的营销广告。具体服务内容：A杂志社、B论坛、抖音、快手、B站、微博、网红达人直播间等，线下北京、上海、深圳。。。。通过经纪人，聘请明星”张三”、“铁蛋”等进行手机的宣传活动。（共计供应商 30 家）
业务部根据以往的合作合作 经验 或口或口 头 微信等方式，， 进 行行 预计 成本成本，向采购、运营、财务提交 预 算成本算成本 90 万。
公司财务在 10 、 11 、 12 月，分摊确认收入 40 万、成本 30 万。截至 12 月底，累计确认 120 万，成本 90 万。
2023 年 7 月，客户结算 100 万。
2023 年 9 月，采购部与相关的供应商进行议价，共计供应商 30 家。最终成本总价 70 万。（采购部争取利益最大化）
2023 年 9 月，财务根据最终结算，调整收入 100 万，成本 70 万。
问题：服务期间通常存在跨期现象，且报告日仍未拿到最终客户结算。而与供应商谈判时间更长。
在 2022 年末，对于暂估的成本 90 万。此时，没有供应商合同，金额、法人主体均不确定。
上述会计处理是否符合准则要求？若不正确，应该如何处理？

回答人：chenyiwei
对于此类无书面的销售、采购合同，但事实上销售、采购已经履行完毕的情况，根据新收入准则的原则，应注意以下问题：
1 、在没有正式书面合同的情况下，根据法律法规规定和以往交易惯例等因素，合理判断是否已存在对各方有足够约束力的“合同”，包括销售合同和采购合同。即五步法的第一步“识别与客户的合同”。如果事实上已存在与上下游之间的合同，则即使尚无正式书面合同，也应据此确认收入和成本；反之不能确认收入和成本。此问题可能涉及一定的法律问题，建议咨询律师意见。
2 、在确定合同成立的基础上，对收入和成本均应按照可变对价的原则予以确定。如果按照交易惯例，应支付的采购成本和销售业绩有一定关联性，则应关注对收入、成本进行会计估计时所依据的底层假设的逻辑一致性。两者的基本要求都是依据履约完成日可获得的信息作出最佳估计（期望值法或者最可能发生金额法），但基于谨慎原则要求，实务中可能不可避免地存在尽可能少计收入而避免少计成本的情况。后续在正式签订合同和结算之前的每个资产负债表日，应依据最新信息对该项会计估计进行必要的复核调整。最终的合同签订可视为会计估计不确定性的最终消除。